【裁判字號】    99,交聲,1153
【裁判日期】    990928
【裁判案由】    違反道路交通管理處罰條例聲明異議
【裁判全文】
臺灣臺北地方法院交通事件裁定        99年度交聲字第1153號
原處分機關  台北市交通事件裁決所
異  議  人
即受處分人  甲○○
上列異議人即受處分人因違反道路交通管理處罰條例案件，對於
台北市交通事件裁決所民國99年7月5日所為之處分（北市裁罰
字第裁22-AM0000000號），聲明異議，本院裁定如下：
    主  文
異議駁回。
    理  由
一、按汽車駕駛人，爭道行駛，不按遵行之方向行駛情形者，處
    新台幣（下同）600元以上1,800元以下罰鍰，並記違規點數
    1點，道路交通管理處罰條例第45條第1款、第63條第1項第1
    款分別定有明文。
二、原處分意旨略以：異議人即受處分人甲○○駕駛車牌號碼
    993-CE號營業小客車，於民國99年4月12日16時53分許，行
    經台北市○○○路○段46巷，因不依標誌、標線、號誌指示
    而違規右轉，經警逕行舉發，爰依道路交通管理處罰條例第
    45條第1項第1款規定，裁處受處分人罰鍰900元，並依同條
    例第63條第1項記違規點數1點。
三、異議意旨略以：受處分人當時車上搭載乘客，因乘客突然要
    求右轉至中山北路2段46巷，正在轉向之時即查覺該巷道屬
    單行道，當下立即修正行駛方向，並駛離該巷口，朝中山北
    路北往南方向前進；再台北市政府警察局中山分局函覆與員
    警採證照片明顯不符，員警未提供積極科學證據證明違規事
    實存在，僅憑主觀意識羅織違規罪名，為此聲明異議。
四、經查，受處分人駕駛車牌號碼993-CE號營業小客車於99年4
    月12日16時53分許，右轉逆向行駛於台北市○○○路○段46
    巷後隨即轉至台新銀行前便道一情，有舉發照片4紙、台北
    市政府警察局中山分局99年7月28日北市警中分交字第
    09933069000號函所附該巷口照片7紙（本院卷第24-26頁）
    在卷足參，上情堪以認定。受處分人辯稱伊正在轉向之際發
    覺該巷道係單行道，隨即轉向朝中山北路方向前進，並未駛
    入該巷道等語，惟受處分人車輛已右轉入中山北路2段46巷
    ，車身已在該巷口豎立之禁止進入標誌牌後方一情，有前開
    舉發照片可證，再佐以進入該46巷時該巷口之綠色阻車柱前
    方繪設有白色路邊邊線，此有受處分人提出之巷口照片2紙
    （本院卷第13頁、第17頁）在卷可稽，而受處分人車輛已越
    過該綠色阻車柱及白色路邊邊線，亦有前開舉發照片可憑，
    是受處分人車輛已進入該46巷內，其逆向行駛之事實明確，
    受處分人所辯並非可採。
五、綜上所述，本件受處分人於前揭時地有未依遵行方向行駛之
    違規行為，原處分機關依前揭道路交通管理處罰條例規定裁
    處受處分人罰鍰900元，並記違規點數1點，核無違誤，本件
    異議為無理由，應予駁回。
據上論斷，應依道路交通案件處理辦法第19條，裁定如主文。
中    華    民    國    99    年    9     月    28    日
                    交通法庭  法  官  林欣苑
上正本證明與原本無異。
如不服本裁定，應於裁定送達後5日內向本院提出抗告狀。
                              書記官  劉英芬
中    華    民    國    99    年    9     月    30    日

司法院資訊處製作；財團法人民間司法改革基金會備份。
